臺灣高等法院刑事判決　　　　　　　　 94年度上易字第464號
上　訴　人
即　被　告　乙○○
上列上訴人因贓物案件，不服臺灣宜蘭地方法院93年度易字第63
號，中華民國93年9月1日第一審判決（起訴案號：臺灣宜蘭地方
法院檢察署92年度偵字第2215號），提起上訴，本院判決如下：
    主  文
上訴駁回。
    事實及理由
一、本案經本院審理結果，除原審事實欄一「被告前因竊盜案件
    ，經臺灣高等法院以八十八年度上易字第一八二六號判處有
    期徒刑一年八月確定」有關累犯之記載，應更正為該竊盜案
    件係經臺灣宜蘭地方法院判處有期徒刑一年八月並於刑之執
    行前，令入勞動場所強制工作三年確定（按原審此部分之誤
    載，不影響對被告累犯之認定），餘第一審以上訴人即被告
    乙○○犯刑法第三百四十九條第一項之贓物罪且為累犯，判
    處有期徒刑伍月，並諭知以百元折算一日之易科罰金折算
    標準，其認事用法及量刑均無不當，應予維持，並引用第一
    審判決書記載之事實、證據及理由（如附件）。
二、被告不服原判決提起上訴，惟查被告確有如附件事實欄所載
    收受贓物之犯行暨有如附件所載之犯罪科刑及執行之情形，
    且係屬累犯等情，業經原審詳論明確，原審斟酌上情及被告
    犯罪之各該情狀量處有期徒刑五月，經核量刑尚稱妥適，並
    無不當，被告空言指摘原判決為不當，為無理由，應予駁回
    。
三、被告乙○○經合法傳喚，無正當理由不到庭，爰不待其陳述
    逕行判決。
四、據上論斷，應依刑事訴訟法第三百七十三條、第三百六十八
    條、第三百七十一條，判決如主文。
本案經檢察官呂丁旺到庭執行職務。
中　　華　　民　　國　　94　　年　　11　　月　　16　　日
　　　　　　　　　刑事第二十一庭審判長法　官  溫耀源
　　　　　　　　　　　　　　　　　    法　官  邱同印
　　　　　　　 　 　　　　　　　　　　法　官  段景榕
以上正本證明與原本無異。
不得上訴。
          　　　　　　　　　　　　　　書記官  陳靜姿
中　　華　　民　　國　　94　　年　　11　　月　　16　　日
附錄：本案論罪科刑法條全文
刑法第三百四十九條第一項
收受贓物者，處三年以下有期徒刑、拘役或五百元以下罰金。
附件：
臺灣宜蘭地方法院刑事判決          九十三年度易字第六三號
公  訴  人  臺灣宜蘭地方法院檢察署檢察官
被      告  乙○○  男二十四歲（民國○○○年○○月○○日生）
                    住宜蘭縣宜蘭市○○路○段七十二巷八號
                    居宜蘭縣員山鄉○○村○○路一五三號
                  身分證統一編號：Ｚ000000000號
右列被告因贓物案件，經檢察官提起公訴（九十二年度偵字第二
二一五號），本院判決如左：
    主  文
乙○○收受贓物，累犯，處有期徒刑伍月，如易科罰金，以佰
元折算壹日。
    事  實
一、乙○○前因竊盜案件，經臺灣高等法院以八十八年度上易字
    第一八二六號刑事判決判處有期徒刑一年八月確定，於民國
    九十一年十一月十六日執行完畢出監。詎其猶不知悔改，明
    知年籍不詳姓名「賴建宏」之成年男子，於九十二年八月十
    八日下午五時許，在宜蘭縣宜蘭市東港橋下夜市所交付之車
    牌號碼ＩＮ—三二五八號自用小客車，係屬來源不明之贓物
    （該自用小客車係甲○○所有，於九十二年八月十七日，在
    宜蘭縣頭城鎮○○路十九號前，為不詳之人所竊取），竟加
    以收受，供己代步之用。嗣於九十二年八月十九日凌晨三時
    十分許，行經國道一號公路中壢服務區時，為警當場查獲。
二、案經內政部警政署國道公路警察局第一警察隊報請臺灣宜蘭
    地方法院檢察署檢察官偵查起訴。
    理  由
一、訊據被告乙○○固坦承駕駛前開自用小客車，於九十二年八
    月十九日凌晨三時十分許，行經國道一號公路中壢服務區時
    ，為內政部警政署國道公路警察局第一警察隊（下稱國道警
    察局）員警當場查獲。惟矢口否認有收受贓物犯行，並辯稱
    ：當時伊急著去臺北，車子是賴建宏所交付，伊不知道那是
    贓車云云。然查：
  (一)就前開車牌號碼ＩＮ—三二五八號自用小客車係被害人甲○
    ○於九十二年八月十七日，在宜蘭縣頭城鎮○○路十九號前
    ，為不詳之人所竊取，業據證人甲○○於警訊中證述在卷，
    並有車輛竊盜、車輛失竊資料個別查詢報表、宜蘭縣警察局
    車輛協尋電腦輸入單各一紙附卷可稽。
  (二)再按駕駛汽車須攜帶汽車行照以備查驗，道路交通安全規則
    第十二條定有明文，是為預備警方路檢時能交代汽車來源之
    正當性，一般人於借用汽車時必會連同汽車行照一起借用，
    或至少檢視行車執照，或其他車籍資料，以便遇警臨檢時，
    可以交代借車之來源。而本件被告自承向「賴建宏」於借車
    之際，並未交付汽車行照，且就雙方借用之時間、返還之地
    點、聯絡之方式均未約定，雖被告於本院審理中供陳「賴建
    宏」其人係六十六年次，居住宜蘭市之男子，且其與「賴建
    宏」已認識十年左右，惟被告前於警、偵訊中，竟均一致陳
    稱該車係姓名「林阿宏」男子所交付，且如依被告所述該車
    係「賴建宏」男子所交付，以被告與「賴建宏」相識十年，
    案發迄今被告均無法具體提供「賴建宏」之行蹤，足見被告
    於收受該車後，係為供己駕駛使用而無返還之意。綜以被告
    向「賴建宏」借用汽車前往臺北，係用以長途駕駛而使用該
    車，既未收取任何可證明車輛權源之相關證件即收受該汽車
    使用，又未與「賴建宏」約定借用之時間、歸還地點等情，
    足見被告應知悉其所收受者為贓車無疑。被告上開所辯，自
    不足採，本件事證已臻明確，被告犯行洵堪認定，應依法論
    科。
二、核被告乙○○所為，係犯刑法第三百四十九條第一項收受贓
    物罪。查被告前因竊盜案件，經臺灣高等法院以八十八年度
    上易字第一八二六號刑事判決判處有期徒刑一年八月確定，
    於九十一年十一月十六日執行完畢出監，有卷附臺灣高等法
    院被告全國前案紀錄表可按，其受有期徒刑之執行完畢，五
    年內再犯法定刑有期徒刑以上之本罪，應依法加重其刑。爰
    審酌被告犯罪之動機、目的、手段，犯罪所生之損害，及犯
    罪後猶飾詞卸責等一切情狀，量處如主文所示之刑，並諭知
    易科罰金之折算標準，以示懲儆。
據上論斷，應依刑事訴訟法第二百九十九條第一項前段，刑法第
三百四十九條第一項、第四十七條、第四十一條第一項前段，罰
金罰鍰提高標準條例第一條前段、第二條，判決如主文。
本案經檢察官劉憲英到庭執行職務
中   華   民   國    九十三    年    九   月    一    日
                     臺灣宜蘭地方法院刑事第四庭
                             審判長法  官  林  惠  玲
                                   法  官  郭  顏  毓
                                   法  官  辜  漢  忠
右正本證明與原本無異。
如不服本判決，應於判決送達後十日內，向本院提出上訴狀。
